臺灣桃園地方法院刑事判決　　　　　　 100年度侵訴字第35號
公　訴　人　臺灣桃園地方法院檢察署檢察官
被　　　告　孫英傑
選任辯護人　張宸浩律師
　　　　　　張家豪律師
　　　　　　楊永成律師
上列被告因妨害性自主案件，經檢察官提起公訴（99年度偵字第
21299 號），本院判決如下︰
    主  文
孫英傑犯強制性交罪，處有期徒刑參年。
    事  實
一、孫英傑與同居女友孫淑珍及2 名稚子同住於桃園縣八德市○
    ○里○○鄰○○○街92號，孫淑珍自民國99年1 月18日起即僱
    用印尼籍代號為0000-0000 （真實姓名年籍詳卷，以下稱A
    女）女子在家從事照護、幫傭工作，99年6 月20日9 時許，
    孫英傑在上址見孫淑珍外出不在家，竟基於強制性交之犯意
    ，趁A 女獨自在其房間內整理床單，即上半身赤裸，僅身著
    四角內褲及身戴保險套，進入A 女房間，自後面抱住A 女，
    並將A 女推倒在床上，其間A 女雖掙扎、反抗及表示拒絕；
    然孫英傑仍以其雙手壓住A 女肩膀，再以腳壓住、拉開A 女
    雙腿之強暴方式，致A 女無法抗拒，強行褪去A 女所穿著之
    牛仔褲及內褲，而以其陰莖插入A 女陰道，違反A 女意願，
    對A 女為性交得逞。嗣翌日（即21日），A 女雖旋告知仲介
    林品萱前開情事；惟遭林品萱表示不得打電話求救及告知勞
    工局，A 女方迨於同月23日撥打1955專線求救，而悉上情。
二、案經A 女訴由桃園縣政府警察局八德分局報告臺灣桃園地方
    法院檢察署檢察官偵查起訴。
    理  由
壹、程序部分
一、按刑事訴訟法第159 條第1 項明定被告以外之人，於審判外
    之言詞或書面陳述，除法律有規定者外，不得作為證據，用
    以保障被告之反對詰問權。而本法所規定傳聞法則之例外，
    其中就被告以外之人於偵查中向檢察官所為之陳述，因檢察
    官代表國家偵查犯罪時，原則上當能遵守法定程序，且被告
    以外之人如有具結能力，仍應依法具結，以擔保其係據實陳
    述，故於第159 條之1 第2 項明定「除顯有不可信之情況者
    外」，得為證據；又被告以外之人於檢察事務官、司法警察
    官或司法警察調查中所為之陳述，基於實體發現真實之訴訟
    目的，依第159 條之2 規定，如與審判中之陳述不符時，經
    比較結果，其先前之陳述，相對「具有較可信之特別情況」
    ，且為證明犯罪事實存否所「必要」者，經證明其調查中所
    為陳述絕對「具有可信之特別情況」，且為證明犯罪事實之
    存否所「必要」者，亦例外地賦與證據能力。而所謂「顯有
    不可信性」、「相對特別可信性」與「絕對特別可信性」，
    係指陳述是否出於供述者之真意、有無違法取供情事之信用
    性而言，故應就偵查或調查筆錄製作之原因、過程及其功能
    等加以觀察其信用性，據以判斷該傳聞證據是否有顯不可信
    或有特別可信之情況而例外具有證據能力，並非對其陳述內
    容之證明力如何加以論斷，二者之層次有別，不容混淆。經
    查：按證人A 女之警詢筆錄，係於99年6 月24日所為，僅較
    本件案發時（即99年6 月20日）僅相隔4 日，其對本案所有
    情事自當記憶甚為清晰，且其當時未直接面對被告，心理壓
    力較小，顯然較無外力干擾或介入，又A 女係因撥打1955求
    救專線，經桃園縣政府勞工局介入保護後方至警察局製作筆
    錄，可見A 女供述當時，已無受任何不當干擾，則其警詢時
    陳述之任意性、信用性已獲確保，而具有較可信之特別情況
    ；另參以證人A 女係本案之被害人，其就被告有無為強制性
    交犯行自當最為知曉，而認其證詞對被告犯罪事實之存否具
    有必要性，揆之前開說明，在證明被告犯罪事實存否必要的
    情況下，從客觀上之環境或條件等觀察，其警詢之陳述，有
    足以取代審判中交互詰問之可信性保證，再者，證人A 女亦
    已於本院審理中到庭證述，而賦予被告及其辯護人交互詰問
    之機會，是被告之詰問權已足確保，因認證人A 女警詢中之
    陳述應有證據能力。次按證人A 女於檢察官偵訊時所為之陳
    述，業經具結在案，有其所書立之結文一紙在卷可佐，且檢
    察官乃通曉刑事訴訟法相關規定之專業法律人士，並代表國
    家實施追訴犯罪之權責，衡諸常情，應無對其偵訊時，施以
    任何強暴、脅迫、利誘、詐欺、疲勞訊問、違法羈押或其他
    不正方法之可能，又證人A 女既已於審理中到庭證述接受交
    互詰問，已確保被告詰問權之保障；另辯護人未能舉出其他
    於上開時間接受檢察官偵訊時，有受何強暴、脅迫、利誘、
    詐欺、疲勞訊問、違法羈押或其他不正方法之訊問，自無顯
    不可信之情況，則揆諸上開條文之規定，其於檢察官偵訊時
    所為之陳述，自有證據能力。
二、次按被告以外之人於審判外之言詞或書面陳述，除法律有規
    定者外，不得作為證據，刑事訴訟法第159 條第1 項定有明
    文；同法第159 條之5 規定被告以外之人，於審判外之陳述
    ，雖不符前四條（指第159 條之1 至第159 條之4 ）之規定
    ，而經當事人於審判程序同意作為證據，法院審酌該言詞陳
    述或書面陳述作成時之情況，認為適當者亦得為證據。而所
    謂「審酌該陳述作成時之情況，認為適當」者，係指依各該
    審判外供述證據製作當時之過程、內容、功能等情況，是否
    具備合法可信之適當性保障，加以綜合判斷而言（詳最高法
    院94年度台上字第3277號判決意旨、第5830號判決意旨）。
    本判決下列除上述其他所引用之各該被告以外之人於審判外
    之陳述（含書面陳述），雖屬傳聞證據，惟當事人即被告及
    其辯護人於本院準備程序及審判期日中均表示同意作為證據
    而不予爭執，本院審酌結果，認上開證據資料製作時之情況
    ，尚無違法不當及證明力明顯過低之瑕疵，亦認為以之作為
    證據應屬適當。揆諸前開規定，爰依刑事訴訟法第159 條之
    5 規定，認前揭證據資料均有證據能力。
三、又按鑑定之經過及其結果，應命鑑定人以言詞或書面報告；
    法院或檢察官得囑託醫院、學校或其他相當之機關、團體為
    鑑定，或審查他人之鑑定，並準用前開規定，刑事訴訟法第
    206 條第1 項、第208 條第1 項前段亦有明文。本案內政部
    警政署刑事警察局100 年1 月10日刑鑑字第1000003953號鑑
    定書，屬檢察官囑託之鑑定機關，並為該機關執行測謊鑑定
    公務所出具之書面鑑定報告，依據刑事訴訟法第159 條之立
    法理由及同法第206 條規定，自得為證據，且被告及其指定
    辯護人就此部分證據之證據能力均不爭執，迄至本案辯論終
    結時亦未聲明異議，復核該鑑定書與檢察官主張之犯罪事實
    有關聯性，亦應認具有證據能力。
貳、實體部分：
一、訊據被告固坦承曾與A 女發生性交行為，惟矢口否認有為強
    制性交之犯行。辯稱：我與A 女共發生過3 次口交及4 次性
    交行為，時間係自99年3 月底起至99年6 月21日止，均係在
    A 女同意下所為，我並未於99年6 月20日對A 女為強制性交
    云云。其辯護人辯稱：告訴人所稱遭性侵害的過程反覆不一
    ，且前後矛盾，不足作為不利於被告之認定，復被告於刑事
    局接受測謊鑑定時，因鑑定人曾以諸多與案件無關之虛構且
    高敏感的問題詢問被告，加上被告從未接受過測謊，造成被
    告在被問及案件相關問題時處於高度緊張狀態，極可能造成
    測謊結果之誤差，又測謊報告上載有被告被問及問題「你總
    共和印尼籍女傭性交（生殖器插入）過幾次」時，其生理圖
    譜反應欠缺一致性之結果，則測謊報告之可信度實屬有疑，
    再依證人林品萱證稱，A 女有向其承認其曾與被告為性交行
    為4 次，此與測謊結果有所出入，此有私錄光碟及聲明書等
    予以證明云云。經查：
（一）證人A 女於警詢、偵查及審理中證稱：「( 老闆對妳侵害
      幾次？) 老闆對我性侵害一次，時間就是99年6 月20日早
      上。」、「( 請妳詳述被害之經過情形？) 平常老闆娘要
      出門之前會先跟我說要在家裡照顧弟弟跟妹妹，但是在99
      年6 月20日早上老闆娘沒有跟我說就先出門了，我還是在
      家裡做我平常的工作【整理廚房、擦地板等清潔工作】，
      做完家事後我就到三樓我的房間燙衣服，接著要換房內床
      單時就看到老闆在門外的走廊穿一件紅色四角褲走來走去
      ，接著我背對門口換床單沒有注意老闆的動靜，老闆就突
      然進來從我後面抱住我【當時我發現老闆全身沒有著衣物
      只戴保險套】，我就反抗，因為老闆力氣很大就把我推到
      床上，我被推到床上後就一直反抗有拉老闆的頭髮也有打
      老闆的臉，接著老闆就把我內褲跟黑色牛仔褲脫掉，接著
      就把他的性器官放入我的性器官並且把我的衣服脫掉，過
      程中我一直反抗，並趁機拉床單要把我的身體包住，老闆
      看到後就把床單拉過去並且把我的身體轉面，從我的背面
      把他的性器官插入我的性器官後射精，然後老闆把保險套
      帶走離開我的房間，我就跑出來跟老闆說你怎麼可以對我
      這樣子，我把你當我的爸爸一樣，我要把這件事情告訴老
      闆娘跟仲介公司，老闆跟我說沒有人會相信我說的話。」
      、「( 妳是否知道性交之定義？) 知道，就是他的性器官
      插入我的性器官。」、「（方稱被告一開始是把妳壓在床
      上，妳的臉朝向天花板，當時被告是如何壓妳，妳身體的
      姿勢如何？）當時我彎腰在整理床單，被告從後面抱住我
      ，並且用他的手將我轉推倒在床上，面朝上，然後被告用
      兩隻手壓我的肩膀，再用腳壓住我的兩隻腳【證人在隔離
      訊問室內表演當時的動作，由通譯扮演被害人，證人扮演
      被告】，被告用腳去拉開我的腳，但是被告的手還是壓著
      我的肩膀，因為我的腳被打開，所以被告就直接把生殖器
      插入我的下體。」、「（被告如此壓著妳時，妳能否反抗
      ？）我有一直反抗【證人做出雙手抱胸掙扎的動作】，但
      是我沒有辦法。」、「( 老闆性侵的過程中，有無打你？
      ) 他沒有打我，但是他有摔我。」、「( 被告是如何摔你
      的？) 他抱住我，抱我摔到床上，然後壓住我的身體。」
      、「( 性侵害的過程中，你有無受傷？) 沒有，但是我的
      身體因為被壓住，我的手臂、大腿、腰背都很疼痛。」、
      「( 老闆對妳為性交時，妳是如何表達妳的意願？) 因為
      老闆當時從我後面把我抱得很緊，我一直掙扎，並且跟老
      闆說走開走開我不要這樣子。」、「( 當時妳是如何抗拒
      ？老闆的反應如何？) 我一直掙扎並且跟老闆說走開走開
      我不要這樣子。過程中老闆就對我說因為我喜歡你所以沒
      有辦法就對我為性行為。」等語（見偵卷A 第9 ～12頁、
      第36～38頁、院卷B 第134 ～139 頁），復證人A 女經送
      內政部警政署刑事警察局（下稱刑事局）為測謊鑑定，其
      測謊結果認：當問及測試問題「先生老闆（即孫英傑）總
      共對你性交（生殖器插入）過幾次？」，經測試結果生理
      圖譜反應在「共1 次」，由生理圖譜反應研判，被告與A
      女總共性交過1 次等語（見卷附之該局100 年1 月10日刑
      鑑字第1000003953號鑑定書），堪證證人A 女前開證述係
      屬實在，足見被告有於前開時、地，見A 女獨自在其房間
      內換床單，竟上半身赤裸，僅身著四角內褲及身戴保險套
      ，進入A 女房間，自後面抱住A 女，並將A 女推倒在床上
      ，其間A 女雖不斷掙扎、反抗表示拒絕；然被告仍以其雙
      手壓住A 女肩膀，再以腳壓住、拉開A 女雙腿之方式，致
      A 女無法抗拒，而強行褪去A 女所穿著之牛仔褲及內褲後
      ，以其陰莖插入A 女陰道，對A 女為性交得逞等情，又衡
      以A 女與雇主素無嫌隙、仇怨，平日亦互動良好，此據證
      人孫淑珍於警詢時供述在卷（見偵卷A 第19頁），而衡以
      A 女隻身來臺係為求職謀生，而被告又為其雇主之同居人
      ，自深知倘與被告發生性交行為，其工作定會難保，甚有
      遭遣送回國之風險，則如無前開情事，A 女自無甘冒如此
      風險而無端誣陷被告之理；至被告雖辯稱，其與A 女共發
      生過3 次口交及4 次性交行為，且均係在A 女同意下所為
      云云；然按被告經送刑事局為測謊鑑定，其測謊結果：「
      被告就下列問題：『1.你有沒有騙說女傭有對你口交？答
      ：沒有。』、『2.你說女傭有對你口交這件事有沒有騙我
      ？答：沒有。』、『你有沒有騙說女傭和你性交4 次？答
      ：沒有。』、『你說女傭和你性交4 次這件事有沒有騙我
      ？答：沒有』等語，其回答均呈不實反應」，此有上開鑑
      定書一份在卷可稽，且參以A 女於99年1 月18日甫至被告
      家中幫傭，平日除需與孫淑珍一同去工廠打掃，在家又需
      照料兩名幼童及從事家務，已難有與被告獨處、親近之機
      會，況A 女又為已婚之人，更與被告年齡相距甚大，自難
      有與被告合意性交甚多達如此多次之可能，從而被告所辯
      自難足採。綜此，被告有為前開強制性交犯行，應堪認定
      。
（二）辯護人辯稱，告訴人所稱遭性侵害的過程反覆不一，且前
      後矛盾，不足作為不利於被告之認定云云；惟查，按交互
      詰問制度設計之主要目的，在於使刑事被告得以盤詰、辯
      明證人現在與先前所為供述證言之真偽，以期發見實體真
      實。就實質證據價值面之判斷而言，既無所謂「案重初供
      」原則，當亦無所謂其證據價值即當然比審判外未經交互
      詰問之陳述為高之可言。良以證人所為之供述證言，係由
      證人陳述其所親身經歷事實之內容，而證人均係於體驗事
      實後之一段期間，方於警詢或檢察官偵訊時為陳述，更於
      其後之一段期間，始於審判中接受檢、辯或被告之詰問，
      受限於人之記憶能力及言語表達能力有限，本難期證人於
      警詢或檢察官偵訊時，能鉅細無遺完全供述呈現其所經歷
      之事實內容，更無從期待其於法院審理時，能一字不漏完
      全轉述先前所證述之內容。因此，詰問規則方容許遇有「
      關於證人記憶不清之事項，為喚起其記憶所必要者」、「
      證人為與先前不符之陳述時，其先前之陳述」之情形時，
      即使為主詰問亦可實施誘導詰問（刑事訴訟法第166 之1
      第3 項第3 款、第6 款參照），以喚起證人之記憶，並為
      精確之言語表達。從而，經交互詰問後，於綜核證人歷次
      陳述之內容時（包括檢察官偵訊時之陳述、法院審理時之
      陳述，以及於容許警詢陳述做為證據時之警詢內容），自
      應著重於證人對於待證事實主要內容之先後陳述有無重大
      歧異，藉此以判斷其證言之證明力高低，不得僅因證人所
      供述之部分內容不確定，或於交互詰問過程中，就同一問
      題之回答有先後更正或不一致之處；或證人先前證述之內
      容，與其於交互詰問時所證述之內容未完全一致，即全盤
      否認證人證言之真實性。故證人之供述證言，前後雖稍有
      參差或互相矛盾，事實審法院非不可本於經驗法則，斟酌
      其他情形，作合理之比較，定其取捨（最高法院97年度台
      上字第96號裁判意旨參照）。而查，證人A 女就強制性交
      過程中自身係採何種姿勢（有無呈蹲姿或轉身等），其前
      後供述雖有差異，但就被告係自後方抱住，並將其推倒而
      強壓在身上而為強制性交犯行乙節，證人A 女歷次供述均
      屬一致，並無出入，而衡以案發之時，A 女突遭被告自後
      方抱住推倒，心情當受一定驚嚇，復性侵之時A 女為求掙
      扎、反抗，業難期待其特地記憶自身之各種姿勢、動作，
      又參以本院交互詰問之時已距案發之時相隔達1 年2 月，
      衡情人之記憶本會隨時間經過而有影響，此由證人A 女於
      審理中證稱，因為事情發生很久了，伊有些記得有些不記
      得等語（見院卷B 第137 頁）亦足印證，則證人A 女縱有
      些許供述出入情形，但其就前開犯行之主要內容，供述既
      仍屬一致，並無歧異下，揆諸上開判決意旨，自難以此即
      謂證人A 女證述不足採信云云。辯護人復辯稱，被告於刑
      事局接受測謊鑑定時，因鑑定人曾以諸多與案件無關之虛
      構且高敏感的問題詢問被告，加上被告從未接受過測謊，
      造成被告在被問及案件相關問題時處於高度緊張狀態，極
      可能造成測謊結果之誤差云云；然查，按測謊鑑定，惟經
      受測人即被告同意方得為之，被告如認不適測謊，大可拒
      絕受測，復鑑定人為測謊之前，有先進行測前會談等準備
      程序，瞭解受測者之情況以達嗣後測謊之準確，故鑑定人
      於鑑定前均會確認受測人適宜受測方進行鑑定，此由被告
      填具之測謊儀器測試具結書1 紙（見偵卷A 第100 頁）即
      明，而依該測試具結書所載，被告測前身體、精神狀況均
      屬正常，而測謊鑑定更係藉由受測者面對問題時所產生之
      自然身體反應，以判斷其回答是否實在，是受測者面對問
      題時所產生之緊張反應，反係呈現其內心認知之真實狀態
      ，辯護人單以被告係初次受測，即概謂鑑定結果均不足採
      云云，自不足採。辯護人又辯稱，依測謊報告上載有被告
      被問及問題「你總共和印尼籍女傭性交（生殖器插入）過
      幾次」時，其生理圖譜反應欠缺一致性之結果，可證測謊
      報告之可信度實屬有疑云云；但查，就上開生理圖譜反應
      欠缺一致性其意義係指為何？經本院函詢刑事局，其回覆
      以：按測謊鑑測係依據案情基礎事實，選用適當測謊技術
      方法以瞭解受測人供述是否真實之謂。當所採用之測謊技
      術無法得出測試結論之下，若依據測試主題之特性，另有
      其他適當技術可探求其受測人供述之真偽，而彼此間並不
      會相互影響。有關受測人孫英傑之測謊鑑定，係先以熟悉
      測試法檢測其生理反應正常並讓其熟悉測試流程後，再以
      緊張高法測試，因其生理圖譜反應欠缺一致性，無法鑑判
      ，而為探求受測人供述之真偽，故再以區域比對法測試，
      經測試結果，受測人對本案4 個測試問題呈不實反應等語
      ，可見鑑定人為測謊鑑定，本可因應受測者之不同狀況，
      而採取不同之鑑定技術，而被告採緊張高法測試時，其生
      理圖譜反應雖欠一致性，但不會影響鑑定人以區域比對法
      測試之正確性，是前開所辯，亦不足採。
（三）辯護人又以，依證人林品萱證稱，A 女有向其承認其曾與
      被告為性交行為4 次，此與測謊結果有所出入云云；惟查
      ，按證人林品萱為A 女之外勞仲介，本應負責A 女在臺之
      相關事務，如遇A 女疑似遭性侵害，亦應迅速通報相關單
      位以為處理，此為林品萱所明知，並有加強外勞性侵害案
      件通報機制及相關單位業務聯繫分工與處理原則在卷可稽
      ，而A 女於案發翌日即已告知林品萱其遭性侵，但本案卻
      俟99年6 月23日A 女自行撥打1955始為發現，而依證人林
      品萱於審理中證稱，A 女於99年4 月21日即有告訴伊其遭
      被告毛手毛腳，亦有於99年6 月21日告知伊其遭被告性侵
      害，伊知悉毛手毛腳、性侵害均恐涉及刑事犯罪，但伊均
      未報案，又伊有跟A 女說，勞工局那邊詢問時，要說係A
      女自己想回去的等語（見院卷B 第52、56頁），及互核證
      人A 女於審理中證稱：「（99年6 月23日妳有無到桃園縣
      政府勞工局陳述工作期限未滿就要返回印尼的原因？）我
      好像有去勞工局，仲介要我告訴勞工局的人說她要回印尼
      處理她的事，這是仲介教我這樣講的，至於性侵害的事情
      ，仲介叫我不要講，仲介就是林品萱。」、「（林品萱有
      無要求妳在勞工局的時候不要說實話？）林品萱有告訴我
      不能說實話，要告訴勞工局說要回印尼處理自己的事情。
      」、「（為何是99年6 月23日才打1955專線而不是6 月20
      日就打這個電話的？）因為仲介告訴我不可以打電話，性
      侵害的事不能告訴別人，仲介就是林品萱。」等語（院卷
      B 第136 頁），可見仲介林品萱刻意隱匿不為通報前開性
      侵情事，又證人林品萱於審理中雖稱，A 女撥打1955後，
      我們仲介就不會再問A 女性侵這部分的事情等語（見院卷
      B 第53頁）；然其於審理中又稱，辯護人提出之該段錄音
      ，係伊於A 女嗣後被安置在安置中心時，伊再去詢問A 女
      之對話，該錄音係被告要求伊所為等語（見院卷B 第56、
      106 頁），足見證人林品萱顯受被告指使而失偏頗，則其
      供述之憑信性自屬有疑，再證人林品萱就有無遵被告指示
      而為前開私錄行為，其於審理中前後證述亦有不一，此有
      審理筆錄及勘驗筆錄在卷可參（見院卷B 第56、106 頁）
      ，另參以證人林品萱於審理中證稱，伊不會說印尼話，伊
      所說的意思和A 女瞭解的意思是否一致，伊不確定等語（
      見院卷B 第54頁），由此均證證人林品萱證述具諸多瑕疵
      而難有採信之處，是辯護人單以證人林品萱之證述，遽以
      主張測謊結果不足採信，實難憑採。另就辯護人提出私錄
      光碟及對話內容，經核以該錄音光碟係未經告知A 女、林
      麗卿下所私錄等情，此據證人林麗卿於審理中供述明確，
      則該私錄光碟業已侵害A 女、林麗卿私人之隱私、秘密，
      適法與否，已屬有疑，復依證人A 女於審理中證稱：「（
      林品萱於前次庭訊時稱妳與林品萱及林麗卿在一起聊天時
      ，妳曾經跟林品萱講說，妳與被告曾經在車庫及沙發上有
      性行為，當天妳還與林品萱擁抱，對於林品萱這樣的說詞
      有何意見？）那時候是要和解，所以仲介要我這樣講，但
      實際上並沒有這樣的事情發生。」、「（但當時聊天時並
      沒有講到和解的事宜，被告也沒有在場，妳為何還會向林
      品萱做這樣的說詞？）這種事情就是沒有。」、「（是指
      證人沒有講過這些話，還是有講過但是沒有這個事實？）
      我沒有講過這種話，林品萱一直跟我講和解和解，要我照
      她講的話，因為要和解，所以我才講，但事實上沒有這種
      事情發生。」等語（見院卷B 第137 、138 頁），並與證
      人林麗卿於審理中證稱：「（A 女是否曾經在私下向你表
      示，她與被告關係為何？）第一次是我翻譯，在警察局的
      時候，那時候A 女說她遭被告性侵害，第二次是她去地檢
      署開庭的時候，我當通譯，她也是講一樣，被被告性侵害
      ，之後就沒有了。至於私底下在安置中心我有跟A 女講過
      話，A 女說被告是她的雇主，她說她被性侵害的過程，也
      是說的跟在警察局、地檢署說的一樣。」、「（先前林品
      萱證稱，妳與A 女及林品萱三人在安置中心聊天時，A 女
      表示其已經與被告多次發生性關係，對此有何意見？）林
      品萱一直問A 女說有沒有發生性侵害這個事情，也問雇主
      有沒有給A 女錢，問說那九千元是什麼，但是A 女說，就
      只有一次雇主給她錢三千元，那時候還沒有發生性侵害，
      那時候A 女問雇主為什麼要給她三千元，雇主說這是因為
      妳照顧孩子照顧的很好，所以給你這個錢，那時候林品萱
      問說，雇主有跟林品萱說，雇主有跟A 女在客廳、車庫發
      生性行為，林品萱問A 女有沒有發生過，A 女說沒有，後
      來林品萱一直一直問，她一直跟A 女講心裡話，後來A 女
      才說有，我當翻譯，我嚇了一跳，想說什麼會有這種事情
      ，A 女就哭了，A 女就跟林品萱抱著一起哭，後來林品萱
      離開了，A 女就抱著我，說她這樣子講是因為想要趕快解
      決這個問題，因為雇主要求她要這樣寫，說她是願意的，
      有錢的，不是被強迫的，我就問A 女真的有這件事情嗎，
      A 女說她發誓真的沒有這件事情，她是為了要和解的事情
      ，要趕快回印尼。」等語（見院卷B 第58頁）互核相符，
      可見前開對話內容，係因遭林品萱一再逼問，A 女為求能
      儘速回國，方遵循林品萱之問題要求以為供述。另該聲明
      書1 紙，證人A 女及林麗卿於審理中均證稱，該聲明書係
      林品萱要求A 女所寫，且該聲明書內容，亦係林品萱以如
      不照其所要求內容撰寫，否則被告將不支付和解金以為壓
      迫，A 女方遵照要求而為撰寫等情（見院卷B 第58、138
      頁），可見該對話及聲明書所載內容之真實性均甚有疑下
      ，則辯護人前開所辯，亦難足採。
（四）綜上所述，被告有為前開強制性交犯行，事證明確，被告
      洵堪認定，應依法論科。
二、按「稱性交者，謂非基於正當目的所為之下列性侵入行為：
    一、以性器進入他人之性器、肛門或口腔，或使之接合之行
    為。二、以性器以外之其他身體部位或器物進入他人之性器
    、肛門，或使之接合之行為。」刑法第10條第5 項定有明文
    。本案被告以其陰莖插入A 女陰道之行為，屬前開條文所載
    之以性器進入他人之性器之性交行為無訛。核被告所為，係
    犯刑法第221 條第1 項強制性交罪。被告對於A 女強制性交
    前所為之強制猥褻行為，應為強制性交之高度行為所吸收，
    不另論罪。被告之辯護人雖以被告已與被害人達成和解，而
    請求依刑法第59條酌減其刑云云；惟查，按和解與否，屬民
    事上賠償事項，與本案犯行認定本屬無涉，復被告所為，亦
    屬民事之侵權行為，被害人依其權利以為，業為權利之正當
    行使，自難以此即對被告為有利認定之理，又和解雖有使被
    害人能儘速獲得賠償以節省民事上求償之訟累，但對被告亦
    未嘗不是，此觀以民法第736 條規定自明，再A 女雖於本院
    審理中表示願意原諒被告及給被告一次自新機會，然衡以妨
    害性自主案件，為侵害社會法益之犯罪，法院除審酌被害人
    之意見，尚應參以被告所為犯行之嚴重性及對國家、社會所
    生之危害，而核以A 女為外籍人士，隻身來臺業為求職謀生
    ，被告竟於A 女處於孤立無援之情形下對A 女加以侵害，不
    僅對A 女個人，更對我社會及國家形象均致生相當傷害，倘
    僅以被告迨於審理終結時有與被害人達成和解，即認被告具
    情堪憫恕之減刑事由，如此不啻表示僅需支付金錢即可減免
    刑罰，則司法之公正、信賴亦將蕩然無存。爰審酌被告非智
    識程度不高、社會經驗未深之人，竟因A 女至其家中幫傭，
    即無視A 女性自主權之尊重，對已婚之A 女為前開犯行，被
    告所為，實對A 女及其家庭均造成極大傷害，及兼衡被告犯
    後已與A 女達成和解，並經A 女表示原諒；及兼衡被告之手
    段、目的及犯後態度等一切情狀，量處如主文所示之刑。至
    公訴人雖就被告具體求刑有期徒刑4 年，惟本院認以量處如
    主文所示之刑為適當，公訴人之求刑，核屬過重，附此敘明
    。
據上論斷，應依刑事訴訟法第299 條第1 項前段，刑法第221 條
第1 項，判決如主文。
本案經檢察官梁光宗到庭執行職務。
中    華    民    國   100    年    9     月    6     日
                刑事第十庭    審判長  法  官  江德民
                                      法  官  蘇昌澤
                                      法  官  華奕超
以上正本證明與原本無異。
如不服本判決應於收受判決後10日內向本院提出上訴書狀，並應
敘述具體理由。其未敘述上訴理由者，應於上訴期間屆滿後20日
內向本院補提理由書「切勿逕送上級法院」。
                                      書記官  徐珮綾
中    華    民    國  100     年    9     月    6    日
中華民國刑法第221條
對於男女以強暴、脅迫、恐嚇、催眠術或其他違反其意願之方法
而為性交者，處三年以上十年以下有期徒刑。
前項之未遂犯罰之。